【裁判字號】    94,交上易,1552
【裁判日期】    950117
【裁判案由】    過失傷害
【裁判全文】
臺灣高等法院臺中分院刑事判決      94年度交上易字第1552號
上  訴  人  臺灣台中地方法院檢察署檢察官
被      告  丙○○
上列上訴人因被告過失傷害案件，不服臺灣台中地方法院94年度
交易字第299號，中華民國94年9月28日第一審判決（起訴案號：
臺灣台中地方法院檢察署94年度調偵字第59號），提起上訴，本
院判決如下：
    主  文
上訴駁回。
    事  實
一、丙○○駕駛車牌號碼W9-9908號自用小客車，於民國（下同
    ）93年9月5日凌晨O時10分許，沿台中市○區○○路，自文
    心南路往大慶街方向行駛，途經台中市○區○○路l段317號
    前時，本應注意在禁止變換車道線上行駛，不得任意變換車
    道及禮讓直行車先行，以避免危險發生，且隨時採取必要之
    安全措施，以避免危險之發生，而依當時情況路面無障礙，
    又非不能注意及此，丙○○竟疏未注意，即貿然變換車道，
    適有甲○○騎乘車牌號碼NOT-287號重型機車，同向由復興
    路直行至上開地點，雙方見狀煞車不及，發生碰撞，致甲○
    ○受有頭部外傷合併腦挫傷性顱內出血等傷害，經治療後，
    仍留有嗅覺完全喪失之重傷害。丙○○肇事後，經人報案，
    於台中市警察局第三分局警員洪宗瑞到場時陳述肇事經過而
    願接受裁判。
二、案經甲○○訴由台中市警察局第三分局報請台灣台中地方法
    院檢察署檢察官偵查起訴。
    理  由
一、訊據被告丙○○對於上揭過失傷害之犯罪事實坦承不諱，核
    與告訴人甲○○之指訴情節相符，復有台中市中山醫學院附
    設醫院及台中榮民總醫院診斷證明書3紙、道路交通事故現
    場圖、道路交通事故調查報告表各l件、現場照片4張、台中
    市○○○道路交通事故肇事人自首情形紀錄表、全民健康保
    險重大傷病免自行部分負擔證明卡各1紙及台中市○○○道
    路交通事故初步分析研判表1紙附卷可佐。本案經送台灣省
    台中市區車輛行車事故鑑定委員會鑑定結果，認「丙○○駕
    駛自小客車於禁止變換車道路段由路邊起步並不當往左變換
    車道，未讓直行行進中車輛先行為肇事主因，甲○○駕駛重
    機車未依規定車道行駛而未注意車前狀況，為肇事次因」，
    有該委員會94年5月9日中市行字第0945401035號函1份附卷
    可佐，按道路交通安全規則第89條第6款：「…起步前應顯
    示方向燈，注意前後左右有無障礙或車輛行人，並應讓行進
    中之車輛行人優先通行」、道路交通安全規則第90條：「駕
    駛人駕駛汽車，應遵守道路交通標誌、標線、號誌之指示」
    、道路交通標誌標線號誌設置規則第167條：「禁止變換車
    道線，用以禁止行車變換車道」。被告駕駛汽車，自應注意
    上述交通安全規則之規定，且依當時情況，路面無障礙，被
    告能注意卻疏於注意，被告確有過失，且其過失行為與被害
    人傷害間，具有相當因果關係，被告犯行，堪以認定。
二、又被害人甲○○因本件車禍致受有頭部外傷合併腦挫傷性顱
    內出血等傷害，現已呈嗅覺完全喪失及器質性精神病狀態，
    有診斷證明書及中華民國身心障礙手冊在卷可按，顯已符合
    刑法第10條第4項之重傷害。故核被告丙○○所為，係犯刑
    法第284條第l項後段之過失致重傷害罪。被告肇事後經人報
    案，於台中市警察局第三分局洪宗瑞到場時陳述肇事經過而
    願接受裁判，有肇事人自首紀錄表1份附卷可佐，核與自首
    要件相符，依刑法第62條前段減輕其刑。原審依刑法第284
    條第1項後段、第62條前段、第41條第1項前段、罰金罰鍰提
    高標準條例第1條前段、第2條，審酌被告為肇事主因、被害
    人所受傷勢頗重、被害人與有過失、被告犯後坦承犯行，惟
    因金錢差距尚無法達成和解等一切情狀，量處如原審主文所
    示之刑，並諭知易科罰金之折算標準。核其認識用法，並無
    不合。檢察官據告訴人請求上訴意旨略以：被告車禍至今從
    未向告訴人道歉、關心，告訴人之機車係右後側損壞，前板
    均未破，不可能是告訴人機車撞被告車子。又告訴人有開車
    燈並非如被告所言未開車燈。車禍後告訴人昏迷三天，並通
    知被告告訴人須手術開刀，被告自此即不聞不問，又推拖稱
    無法聯絡保險公司調解，讓告訴人白白等待，事後更將手機
    及家用電話全部更換，犯後態度欠佳，毫無和解誠意，原審
    量刑顯屬過輕云云。惟查，本件被告於偵審過程，已多次表
    明除保險理賠之外，其願再支付告訴人數萬元，惜因雙方就
    賠償金額之認知差距過大，致未能達成和解，足見被告肇事
    後並非不願賠償，惡性尚非重大，原審斟酌上情而為量刑核
    屬妥適，檢察官仍執前情上訴為無理由，應予駁回。
三、據上論斷，應依刑事訴訟法第368條，判決如主文。
本案經檢察官乙○○到庭執行職務。
中    華    民    國    95    年    1    月    17     日
            刑事第六庭  審判長法  官  李  文  雄
                              法  官  邱  顯  祥
                              法  官  劉  連  星
上列正本證明與原本無異。
不得上訴。
                              書記官  陳  秀  真
中    華    民    國    95    年    1  月    18       日
附錄：本案論罪科刑法條全文
刑法第284條第1項：
因過失傷害人者，處六月以下有期徒刑，拘役或五百元以下罰金
，致重傷者，處一年以下有期徒刑、拘役或五百元以下罰金。
                                                      Ａ


司法院資訊處製作；財團法人民間司法改革基金會備份。
